臺灣高等法院刑事判決　　　　　　　　　　　　　九十三年度上訴字第二０六二號
　　上　訴　人　臺灣宜蘭地方法院檢察署檢察官
　　被　　　告　甲○○
右上訴人因被告搶奪等案件，不服臺灣宜蘭地方法院九十三年度訴字第一三六號，中
華民國九十三年六月十七日第一審判決（起訴案號：臺灣宜蘭地方法院檢察署九十三
年度偵字第三五三號、九十三年度偵字第九二一號），提起上訴，暨移送併辦（臺灣
宜蘭地方法院檢察署九十三年偵字第二三五七號；臺灣基隆地方法院檢察署九十三年
度偵字第二四六三號），本院判決如左：
    主  文
原判決關於竊盜部分撤銷。
甲○○共同連續竊盜，累犯，處有期徒刑壹年。
其他上訴駁回。
    事  實
一、甲○○於民國九十年十月三日，因竊盜案件，經臺灣臺中地方法院判處有期徒刑
    十月確定，於九十一年九月九日縮刑期滿執行完畢。詎仍不知悛悔，竟意圖為自
    己不法所有，並基於概括之犯意，先後為下列行為：(一)於九十三年二月十六日十
    時五十分許，趁其堂嫂丙○○不在家，至丙○○位於宜蘭縣礁溪鄉吳沙村北門巷
    三十四號住處房間隔壁置放電腦主機、螢幕、鍵盤、滑鼠及喇叭之房間內，徒手
    竊取丙○○所有之上開電腦主機一部、螢幕一部、鍵盤一部、滑鼠一個及喇叭一
    組。得手後將所竊得之電腦主機、螢幕、鍵盤、滑鼠及喇叭悉數搬回其房間內擬
    予變賣圖利，然經丙○○報警而循線查獲。(二)甲○○與林孝謙（另案審理）於九
　　十三年四月二十三日上午十一時許，由林孝謙駕駛其所承租之車號Ｚ三─一四五
  　六號貨車，共同前往東丕營造股份有限公司（下稱東丕公司）位於臺北縣平溪鄉
    新寮村頂寮子五號一隧道工地找尋友人未果，竟基於意圖為自己不法所有之犯意
    聯絡，以徒手共同將該公司置於該工地內之側牆鋼模十二片搬至上開貨車而竊取
    得手，嗣二人於駕車離去之際，旋為負責看守該工地之徐國洲發覺而駕車追躡吳
    、林二人，並於臺北縣平溪鄉縣五十六公里處一餐廳前將其等攔下並查
    看，而確認其等所竊取之上開鋼模為東丕公司所有後，欲前往派出所報警，吳、
    林二人見狀隨即駕車逃逸，並將其等所竊取之上開鋼模棄置在山路旁，嗣經警於
    同年月二十七日下午三時許，在上開縣道第七十一點五公里處發現被告二人形跡
    可疑而上前盤查，並通知徐國洲到場指認後，吳、林二人始坦認上情，並經警在
    臺北縣平溪鄉望古村八鄰灰窯旁空地上尋得上開鋼模。(三)甲○○與林孝謙共同基
    於意圖為自己不法所有之犯意聯絡，於九十三年五月二十六日凌晨三時五十分許
    ，駕駛租得之車號ＧＶ─一五九０號自用小貨車至宜蘭市○○路○段三四二巷二
    十一號張議聰所經營之「同昌建築無限公司」（以下簡稱同昌公司）工地旁，共
    同竊取同昌公司所有之帽樑端模一件、內隔板五件、Ｈ型鋼十一件，共計新台幣
    （下同）三萬九千一百元。得手後，旋於當日上午七時許，載往宜蘭縣冬山鄉○○○路五十八號蘇義隆經營之「佳暉企業社」變賣，所得計有三千二百八十元。
    嗣於同日下午一時許，渠等將是日上午十一時許，在宜蘭市○○路「建南垃圾場
    」對面空地上，撿拾不詳之人所丟棄之工字鐵即鋼樑十三支載往上揭「佳暉企業
    社」變賣時，為警查獲而循線查知上情。
二、案經宜蘭縣警察局礁溪分局報告臺灣宜蘭地方法院檢察署檢察官偵查起訴，及經
    宜蘭縣警察局宜蘭分局報告臺灣宜蘭地方法院檢察署檢察官移送本院併辦，以及
    經臺北縣警察局瑞芳分局報告臺灣基隆地方法院檢察署檢察官移送本院併辦。
    理  由
壹、竊盜部分：
一、上開事實欄(一)部分，被告甲○○於原審固對其未經被害人丙○○同意，逕行搬取
    被害人丙○○所有之電腦主機、螢幕、鍵盤、滑鼠及喇叭至其房間等情坦承不諱
    ，惟否認有何竊盜犯行，辯稱：其搬取丙○○所有之電腦主機、螢幕、鍵盤、滑
    鼠及喇叭前，已先行告知丙○○之夫吳春長，並得吳春長同意後始予以拿取等語
    。然查，被告因見被害人丙○○所有之電腦主機、螢幕、鍵盤、滑鼠及喇叭甚少
    使用，乃臨時萌生變賣圖利之念，於九十三年二月十六日十時五十分許單獨進入
    被害人住處房間內，徒手竊得被害人所有之電腦主機、螢幕、鍵盤、滑鼠及喇叭
    之竊盜犯行，已據其於警詢中坦言屬實，核與現場目擊證人吳闕燕芬於警詢時之
    指證情節契合一致，復有贓物認領保管單一紙及現場照片五幀存卷可稽按。又證
    人吳春長亦於原審證稱：案發前甲○○從未向其提起商借電腦使用之事，且其根
    本不知其妻丙○○所有之電腦主機等物放置地點等語綦詳，足見被告所執辯解，
    悉屬無由，要無可採，被告此部分竊盜犯行洵堪認定。有關事實欄(二)部分，業經
    證人徐國洲於警詢指證明確，被告與林孝達於警詢供承渠二人共同將前開鋼模搬
    運上車後離去，嗣經攔下後逃逸，並將該等鋼模棄置在山路旁等情不諱，並有贓
    物認領保管單一紙及棄置該等鋼模之現場照片二張附卷可稽，被告此部分竊盜犯
    行堪以認定。前述事實欄(三)部分，業據被告與林孝達於警詢、偵查中坦承不諱，
    核與被害人張議聰指訴及證人蘇義隆證述相符，並有贓物領據一紙、現場照片二
    張在卷可稽，被告此部分竊盜犯行亦堪認定。
二、核被告所為，係犯刑法第三百二十條第一項竊盜罪，其先後三次犯行，時間緊接
    ，手法相近，而犯構成要件相同之罪名，顯係基於概括之犯意為之，應依連續犯
    之規定論情節較重之第三次共同竊盜一罪，並加重其刑。被告就事實欄(二)、(三)部
    分，與林孝謙間，有犯意聯絡與行為分擔，為共同正犯。又被告於九十年十月三
    日，因竊盜案件，經臺灣臺中地方法院判處有期徒刑十月確定，於九十一年九月
    九日縮刑期滿執行完畢，有本院被告全國前案紀錄表一份在卷足參，其於執行完
    畢後五年內再犯有期徒刑以上之本罪，應依刑法第四十七條累犯之規定，遞加重
    其刑。事實欄(二)、(三)部分雖未據起訴，惟與已起訴事實欄(一)部分間，有連續犯關
    係，有如前述，屬裁判上一罪，為起訴效力所及，本院自應併予審理，附此敘明
    。
三、原審以被告罪證明確，予以論罪科刑，固非無見，惟上開事實欄(二)、(三)部分，原
    判決未及審酌，即有未合，檢察官上訴意旨亦指摘及此，自應由本院將原判決關
    於竊盜部分予以撤銷改判。審酌被告正值壯年，竟不思循正當途徑獲取財富，反
    擬以行竊變賣贓物獲利之方式得財花用，情節匪淺，惟念其坦承部分犯行，及其
    犯罪動機、目的、手段、造成被害人財產法益及社會整體防衛機制損害程度等一
    切情狀，量處有期徒刑一年。
貳、搶奪部分：
一、公訴意旨另以：被告基於為自己不法所有之意圖，於九十二年五月二十日十三時
    四十五分許，在宜蘭縣礁溪鄉○○街二十一號前，以騎乘腳踏車之方式，趁被害
    人乙○○○不及抗拒之際，徒手搶奪被害人乙○○○所有之宜蘭縣礁溪鄉農會存
    款存摺二本及印章二枚，得手後隨即騎乘腳踏車逃逸。嗣經警於九十二年十月十
    八日十二時二十分許，持臺灣宜蘭地方法院檢察署開具之拘票在宜蘭縣礁溪鄉○○路段拘獲，因認被告另涉犯刑法第三百二十五條第一項之搶奪罪嫌。
二、按犯罪事實應依證據認定之，無證據不得推定其犯罪事實；又不能證明被告犯罪
    者，即應諭知無罪之判決，刑事訴訟法第一百五十四條第二項、第三百零一條第
    一項分別定有明文。次按認定犯罪事實，所憑之證據，雖不以直接證據為限，間
    接證據亦包括在內，然無論直接或間接證據，其為訴訟上之證明，須於通常一般
    之人均不致於有所懷疑，而得確信其為真實之程度者，始得據之為有罪之認定，
    倘其證明尚未達到此一程度，而有合理性懷疑之存在時，即無從為有罪之認定（
    最高法院七十六年臺上字第四九八六號判例意旨參照）。
三、被告於原審否認有搶奪犯行，而公訴人認被告犯有搶奪罪嫌，係以被害人乙○○○及證人林恆立、吳永森及李民昆分別於警詢及偵查中之指證與指認，再佐以卷
    附財團法人佛教普門醫院收據及精神病歷所載，被告係於九十二年五月二十日十
    六時三十一分五十三秒至財團法人佛教普門醫院看診，距同日十三時四十五分發
    生之本件搶奪案件相隔時間甚遠，堪徵被告此部分所執辯解洵屬無據而無可採等
    為論據。
四、經查：
　(一)綜觀被害人乙○○○於警詢、偵查、原審指訴各語，有明顯前後不一無法契合之
  　顯然瑕疵，自不得以其指陳，作為認定被告犯搶奪罪之主要論據，其理由如左：
    1.被害人乙○○○於九十三年五月二十日十三時四十分許遭搶後，旋於同日十五
      時五十四分於宜蘭縣警察局礁溪分局礁溪派出所製作筆錄，當時被害人係明確
      指述：該名行搶之男子騎乘黑色腳踏車，身著黑色短袖襯衫、短褲，身高一百
      五十六至一百六十二公分，皮膚黝黑，操臺語，之前不曾見過；事發時該名男
      子乃先趨前對之陳稱：「阿媽，妳有去看妳紅毛（即被害人之子高朝陽，斯時
      在臺灣宜蘭監獄服刑）？今天有沒有採菜？」等語，並表示欲以腳踏車搭載其
      上路，但遭其拒絕後，該名男子即一路在後跟蹤。迄至宜蘭縣礁溪鄉○○路二
      十一號前，該名男子竟突然騎乘腳踏車上前強拉並奪走其手持之宜蘭縣礁溪鄉
      農會存摺二本及印章二枚，更造成其跌倒受有雙手、雙腳及胸部受傷等語綦詳
      。執此可知，被害人乙○○○與該名行搶之男子接觸之時間並非短暫，更有近
      距離言語交談之客觀舉措，是衡以一般日常生活之經驗法則及論理法則，被害
      人旋於事發後二小時餘後至宜蘭縣警察局礁溪分局礁溪派出所製作筆錄時，所
      描述該名行搶男子之外形、特徵、交通工具及行搶過程等情節，應屬事發後尚
      未受案件調查過程干擾影響所為基於深刻印象之持平且客觀之描述，自然較為
      可信。
　　2.被告於被害人乙○○○遭搶近五月後遭警查獲，並由被害人在宜蘭縣警察局礁
  　　溪分局進行當面指認，然觀諸被害人於九十二年十月十八日十五時五十二分許
    　製作之警詢筆錄內容，竟係詢問被害人該名指認之嫌疑人甲○○是否為搶奪被
      害人乙○○○「金項鍊」之歹徒？申言之，該份警詢筆錄詢問之問題顯已存有
      與被害人遭搶物品大相逕庭之顯著瑕疵，且被害人對此顯然錯誤之問題，竟為
      「體型及聲音均相符」、「是相同沒有錯」等肯定明確之答覆，可見該份警詢
      筆錄所呈現之詢答內容、指認過程及結果，顯有嚴重瑕疵。況有甚者，則係宜
      蘭縣警察局礁溪分局刑事組又於九十二年十月二十一日十九時三十分許，通知
      被害人乙○○○至宜蘭縣警察局礁溪分局刑事組，並提供被告所使用之「紅色
      高把手腳踏車」與被害人乙○○○指認究否即為案發時、地遭搶時歹徒所騎乘
      之腳踏車？被害人答稱：因其遭搶時曾與歹徒交談，亦親眼看見歹徒騎乘之腳
      踏車，故可確定外型一模一樣等語；嗣於九十三年二月一日二十一時三十分許
      ，宜蘭縣警察局礁溪分局刑事組復再通知被害人乙○○○前往指認被告甲○○
      之相片及疑似被告行搶所騎乘之腳踏車後，竟在警詢筆錄記載：警方提供被害
      人檢視相片所示之「紅色把手、黑色車身之腳踏車是否被害人遭搶奪時歹徒所
      騎乘之腳踏車？」被害人對此竟又為「是的無誤，照片上之人及腳踏車即當日
      對我行搶之人無誤」等肯定且明確之答覆。然觀之卷附相片所示之腳踏車，顯
      屬「黑色把手、紅色車身之腳踏車」，而非警詢筆錄所載之「紅色把手、黑色
      車身之腳踏車」，且再互核前述九十二年十月二十一日十九時三十分許被害人
      在宜蘭縣警察局礁溪分局刑事組檢視之「紅色高把手腳踏車」，是否即為本次
      警詢筆錄所載之「紅色把手、黑色車身之腳踏車」？及卷附相片所示之「紅色
      把手、黑色車身之腳踏車」？實非無疑，且更與被害人於案發後旋至警局製作
      之筆錄中，明白描述該名行搶男子所騎乘者乃「黑色腳踏車」之指陳毫無交集
      。綜上，足證被害人於九十二年十月二十一日十九時三十分許及九十三年二月
      一日二十一時三十分許製作之二次警詢筆錄之製作過程及記載內容，均因存有
      嚴重瑕疵而無可採。此外，復因被害人乙○○○分別於事發後分別已逾五月及
      八月所進行之二次指認結果，均與其事發後第一時間所為之描述，產生毫無吻
      合之瑕疵，自無單以事後存在瑕疵之指認過程及結果，遽予認定被告及卷附相
      片所示「紅色車身、黑色把手」之腳踏車，即為被害人於九十二年五月二十日
      十三時四十分許遭搶奪之犯罪行為人及作案交通工具至明。
　　3.被害人乙○○○於偵查中又指稱：卷附相片中之甲○○與事發當日行搶之男子
  　　長相差不多，但因年紀大看不清楚；又該名行搶男子之前曾去過其住處（見九
　    十三年度偵字第三五三號卷第四十六頁、第四十七頁）等語明確，然其於原審
      竟再改口結證稱：並未仔細看當日行搶之男子，倘再進行指認應已認不出來。
      該名男子先前是否去過其住處已不記得，亦不記得當庭之被告甲○○是否曾去
      過其住處等語（見原審九十三年六月二日審理筆錄）。是被害人乙○○○前後
      三次於警詢中及偵審時各一次到庭指認之事發經過情狀，除未能針對該名行搶
      之男子究否曾至被害人住處之重要關鍵點，獲得明確且肯定一致之指陳外，更
      彰顯出其中存在先後不一彼此矛盾對立之指陳內容，亦與其在事發後旋即製作
      之警詢筆錄中，對該名行搶男子所為之詳盡描述出入甚鉅。被害人乙○○○歷
      次針對案發經過及該名行搶男子之描述、指認過程與結果，呈現出無所契合且
      相互扞格之顯然瑕疵，自難僅憑被害人於警詢及偵查中曾為不利被告不利之瑕
      疵指認結果，作為認定被告即為行搶被害人乙○○○之犯罪行為人。
　(二)證人林恆立、吳永森及李民昆之證言，亦均難執為認定本件被告確有如公訴意旨
　  所稱搶奪事實之證據，其理由如下：
　　1.經核證人林恆立、吳永森及李民昆分別於警詢及偵查中之證言，雖可得悉被告
  　　確於九十二年五月二十日下午持如卷附宜蘭縣礁溪鄉農會相同顏色之存摺二本
    　向案外人謝倉養借款未果等情明確，惟被告所持該二本存摺究否即為被害人乙○○○遭搶奪之宜蘭縣礁溪鄉農會存摺二本，則因證人林恆立、吳永森及李民
      昆均未親眼見聞該二本存摺之戶名，而無法僅憑存摺數量及顏色皆屬相同之單
      一客觀跡證，遽認被害人乙○○○遭搶奪之宜蘭縣礁溪鄉農會存摺二本確與被
      告持向案外人謝倉養借款所用相同顏色之二本存摺間，具有明確之關連性。證
      人林恆立、吳永森及李民昆就此部分情節所為之證言，不得作為認定被告涉犯
      搶奪罪之直接且主要之證據。
　　2.證人吳永森及林恆立分別於警詢及偵查中雖皆證稱：甲○○向其等自承所持之
  　　該二本存摺乃行搶所得等語明確。然依證人吳永森於警詢中所稱：甲○○承認
    　該二本存摺係在礁溪地區向一位老人行搶所得等語，尚未能明確確定案發時、
      地及作案方式之關鍵事實；另觀諸證人林恆立於偵查時到庭結證：甲○○承認
      該二本存摺係在礁溪鄉○○○路搶奪一位騎腳踏車之老婦人等語，更顯與被害
      人乙○○○係在宜蘭縣礁溪鄉○○路二十一號前遭騎乘腳踏車之男子行搶之確
      實案發地點及過程大相逕庭。再者，依證人林恆立於原審復結證：其在謝倉養
      家裡聽聞甲○○表示有二本存摺擬向謝倉養借錢，其要甲○○自已去領錢後，
      甲○○即離去。隨後聽說奇立丹那邊有人遭搶，謝倉養猜想是否為甲○○前往
      行搶，即與其及綽號「大象」、「阿團」等四人至甲○○住處將甲○○帶出詢
      問，甲○○當場承認其確有行搶，但搶得何物其並不清楚。又因甲○○一再辯
      稱並無持存摺向謝倉養借款，故其與綽號「阿團」之人便毆打甲○○後，甲○○方承認持存摺向謝倉養借錢及搶奪存摺之行為等語（見原審九十三年六月二
      日審理筆錄），即證證人林恆立乃依據被告持存摺二本向案外人謝倉養借款之
      客觀事實，佐以礁溪鄉○○○路附近有人遭搶之聽聞，自行揣測猜想被告或為
      該名行搶之人，便夥同案外人謝倉養及綽號「大象」、「阿團」等四人共同將
      被告帶出質問，更於被告否認時出手毆打始獲得被告之自白之整體過程，全屬
      證人林恆立等人先強加諸個人主觀猜測予被告後，再輔以毆打之強暴脅迫手段
      迫使被告自承確有行搶他人存摺之行為甚明。綜上，被告係因遭毆打始向證人
      林恆立及吳永森承認搶奪存摺，此等自白已難謂無嚴重瑕疵存在。況被告向證
      人林恆立等人自白之行搶地點乃宜蘭縣礁溪鄉○○○路段，亦與實際案發地點
      宜蘭縣礁溪鄉○○路段全然不同，當難援引證人吳永森及林恆立先後於警詢及
      偵查中所為右述存在瑕疵之證言，率斷被告即係本件案發時、地搶奪被害人乙○○○存摺二本及印章二枚之犯罪行為人。
　　3.綜合前陳，證人李民昆、吳永森及林恆立先後於警詢及偵查中之證詞，僅足證
  　　明被告曾於九十三年五月二十日案發當日下午，持與被害人乙○○○遭搶相同
    　顏色及數量之存摺二本向案外人謝倉養借錢之事實，但被告所持該二本存摺究
      係如何取得？是否即為被害人乙○○○遭搶奪之存摺？皆非無疑，詳見前述。
      又被告向證人林恆立自承搶奪存摺之犯罪地點，除與實際案發地點無所契合外
      ，更係在遭證人林恆立等人毆打之強暴脅迫下所為之自白，尚難遽信。
　(三)綜上各情，本件被害人乙○○○於九十三年五月二十日十三時四十分許遭搶後，
  　旋於同早十五時五十四分至宜蘭縣警察局礁溪分局礁溪派出所製作筆錄，是依其
    該次製作之筆錄中所描述之犯罪行為人及犯罪方式，經核要與其嗣後歷次警詢及
    偵查中所指述之情節、指認之對象及犯罪工具等情詞，存在灼然扞格而難稱一致
    ，更有警詢筆錄製作過程及內容之顯著瑕疵存在，故難藉由被害人吳高招治各該
    指訴情節及指認結果，認定被告確有犯本件搶奪案件。另綜觀證人林恆立、吳永
    森及李民昆分別於警詢及偵審中之證言，亦僅得證明被告曾於案發當日下午持與
    被害人乙○○○遭搶相同顏色及數量之存摺二本向案外人謝倉養借錢之客觀情狀
    ，然此要與被害人遭搶奪之事實間，具有何等之關連性，則乏證據予以證明。又
    公訴意旨依卷附財團法人佛教普門醫院收據及精神病歷所示，被告係於九十二年
    五月二十日十六時三十一分五十三秒至財團法人佛教普門醫院掛號看診，距同日
    十三時四十五分發生之本件搶奪案件時間相隔甚遠，而指被告所執不在場辯解洵
    屬可採等情，亦僅得證明被告此部分之辯解毫無可採，但猶無法依憑被告所持不
    在場之辯詞委無可信，即予認定被告為本件搶奪案件之犯罪行為人。此外，本件
    搶奪案件迄今仍未查獲被害人遭搶之存摺二本及印章二枚，復查同無其他積極證
    據抑或補強證據可資證明或補強被告確有如公訴意旨所載之搶奪罪行，公訴意旨
    所執之前開證據及論據，尚未達到通常一般之人均不致於有所懷疑，而得確信其
    為真實之程度，揆諸上開說明，不能證明被告犯搶奪罪，自應就此部分為無罪之
    諭知。
五、原審以不能證明被告有搶奪犯行，而諭知無罪之判決，經核並無不合。檢察官上
    訴猶以：被害人乙○○○年事已高，且事發當時因遭搶而受有驚嚇，對事發之細
　　節自難交代清楚，縱使指訴事發經過之細節有前後不一之情形，惟被害人前後均
  　指訴有遭人搶奪宜蘭縣礁溪鄉農會存摺二本及印章二枚等情之情形，且證人林恆
    立、吳永森均證稱有親見被告持二本存摺至謝倉養家中借款之事實，且被告有向
    證人等人坦承有搶奪之事實，證人林恆立於審理中亦證稱：伊在謝倉養家中聽到
    被告說他有兩本存摺簿，要向謝倉養借錢，伊叫他自己去領就好了，被告就走了
    等語，縱使被告事後因遭證人等人毆打始坦承有行搶一情，亦係證人林恆立在謝
    倉養家中親見之事實，而非證人林恆立等人之主觀猜測所致，原審判決率爾採信
    被告所辯，而忽略證人林恆立等人之證詞，實難使人信服。另被告辯稱至財團法
    人佛教普門醫院看診一情，已查明被告掛號時間為九十二年五月二十日下午四時
    三十一分五十三秒，是認被告所辯稱之不在場證明係屬卸責之詞。綜合被害人所
    述確實有遭搶之事實，證人等人有親見被告向謝倉養稱有二本存摺要借錢，該二
    本存摺顏色與被害人遭搶之宜蘭縣礁溪鄉農會相同，被告當時不無不在場證明等
    情，實無法使一般人因此採信被告之辯解為真。雖被害人遭搶之二本存摺及印章
    二枚均未尋獲，亦不能以證物未尋獲為由認被告確無搶奪之犯行。原審判決對明
    顯之客觀證據，視而不見，又缺證據與證據關連性連貫後認定事實之基礎經驗，
    竟以毫無論理依據之說詞，認定被告無罪，其判決謬誤，至為明顯等語，指摘原
    判決不當，請求撤銷改判云云。惟查：被害人乙○○○於警詢、偵查、原審指訴
    ，以及證人林恆立、吳永森及李民昆之證言，以及被告所辯不在場證明為卸責之
    詞等情，尚未達到通常一般之人均不致於有所懷疑，而得確信其為實實之程度，
    有如前述，綜上，檢察官此部分之上訴，為無理由，應予駁回。
參、被告經合法傳喚，無正當理由不到庭，爰不待其陳述逕行判決。
據上論斷，應依刑事訴訟法第三百六十八條、第三百六十九條第一項前段、第三百七
十一條、第三百六十四條、第二百九十九條第一項前段，刑法第二十八條、第五十六
條、第三百二十條第一項、第四十七條，罰金罰鍰提高標準條例第一條前段，判決如
主文。
本案經檢察官賴俊雄到庭執行職務。
中　　　華　　　民　　　國　　九十三　　年　　　十　　　月　　  八  　　日
                              臺灣高等法院刑事第二十四庭
                                  審判長法  官　陳　貽　男
                                        法  官　徐　世　禎
                                        法  官  李　世　貴
右正本證明與原本無異。
搶奪部分如不服本判決，應於收受送達後十日內向本院提出上訴書狀，其未敘述上訴
之理由者並得於提起上訴後十日內向本院補提理由書（均須按他造當事人之人數附繕
本）。
                                        書記官　魏　汝　萍
中　　　華　　　民　　　國　　九十三　　年　　　十　　　月　　 十四 　　日
附錄：本案論罪科刑法條全文
刑法第三百二十條第一項
意圖為自己或第三人不法之所有，而竊取他人之動產者，為竊盜罪，處五年以下有期
徒刑、拘役或五百元以下罰金。
